【裁判字號】    89,訴,998
【裁判日期】    890925
【裁判案由】    違反著作權法
【裁判全文】
臺灣高雄地方法院刑事判決                          八十九年度訴字第九九八號
    公  訴  人  臺灣高雄地方法院檢察署檢察官
    被      告  甲○○
    選任辯護人  施吉安
右列被告因違反著作權法案件，經檢察官提起公訴（八十九年度偵字第七六００號）
，及移送併案審理（八十九年偵字第一五０五二、一五０五三、一五０五四、一五０
五五、八十九年度偵字第九一三三、一五三一六號）
，本院判決如左：
      主  文
甲○○以明知為侵害著作權之物，意圖營利而交付之方法侵害他人之著作權為常業，
處有期徒刑壹年貳月，緩刑參年。扣案如附表二編號一所示之仿冒遊戲光碟片捌拾片
、如附表二編號二所示之仿冒遊戲卡匣壹片、如附表三所示之盜版遊戲光碟片壹佰零
貳片、如附表四所示之盜版遊戲光碟片壹佰陸拾參片，均沒收。
      事  實
一、甲○○係位於高雄市○○區○○街「大利玩具店」之負責人，明知如附表一所示
    之商標圖樣，業經日商思奎爾股份有限公司（下稱思奎爾公司）及日商任天堂股
    份有限公司（下稱日商任天堂公司）向經濟部中央標準局（下稱中央標準局，現
    已改制為智慧財產局）申請註冊，而取得於附表一之專用期間，指定使用於如附
    表一所載之商品之商標專用權；又明知如附表三、四、五所示之電腦程式著作，
    分別係美商Electronic Arts Inc.享有著作權之電腦程式，及日商新力電腦娛樂
    股份有限公司（下稱日商新力公司）、日商思奎爾公司、日商卡波光股份有限公
    司（下稱日商卡波光公司）及日商可樂美股份有限公司（下稱日商可樂美公司）
    ，分別於附表三所示發行日期，在台灣委由台灣地區總代理商英特全股份有限公
    司（下稱英特全公司）在台灣與日本同日發行，及日商任天堂公司於八十八年十
    一月二十日在台灣首次發行，依法均享有著作權之電腦程式著作，而均為侵害著
    權之物。竟基於意圖利之概括犯意，分別於八十九年四月十八日及不詳時間，在
    上址，以每片遊戲光碟片新台幣（下同）四十元之價格，向不詳姓名綽號「小羅
    」之男子，販入在包裝紙上，使用與附表一編號一相同商標之如附表二編號一所
    示仿冒遊戲光碟片，及在空盒、卡匣及說明書上，使用與附表一編號二相同之商
    標之如附表二編號二所示仿冒遊戲卡匣，再以每片八十元及二百五十元之價格，
    售予不特定人多次。又於八十九年三月初某日、同年四月十八日及不詳時間，明
    知如附表三、四、五所示之電腦程式著作之遊戲光碟片及遊戲卡匣，均係未得如
    附表三、四、五所示著作財產權人同意而擅自重製之侵害著作權之物，仍以每片
    遊戲光碟片三十五元或四十元，及每片遊戲卡匣以不詳價格予以販入，再以每片
    遊戲光碟片七十元或八十元，及每片遊戲卡匣二百五十元之價格，交付予不特定
    之人，賺取差額利潤，並賴以維生，恃之為常業，其間曾於八十九年四月十九日
    ，以一片遊戲卡匣二百五十元之價格，販賣如附表二編號二及附表五（屬一片卡
    匣）所示之仿冒及盜版卡匣予喬裝為顧客之警員戊○○。嗣先於八十九年三月三
    十日下午五時許，在上址為警查獲，並扣得如附表三編號一至三號所示之盜版光
    碟片七十三片，再於八十九年四月二十一日下午五時許，在上址，為警查獲，並
    扣得如附表二編號一所示之仿冒光碟片八十片、如附表三編號四至七號所示之盜
    版光碟片二十九片、如附表四所示之盜版光碟片二百四十三片（其中編號三部之
    盜版光碟片八十片，同時為仿冒光碟片）。
二、案經美商Electronic Arts Inc.訴由內政部警政署保安警察第二總隊第五大隊第
    二中隊及美商Electronic Arts Inc.、日商新力公司訴由內政部警政署保安警察
    第二總隊第四大隊第三中隊移送台灣高雄地方法院檢察署檢察官偵查起訴，及美
    商Electronic Arts Inc.、日商新力公司、日商思奎爾公司、日商卡波光公司、
    日商可樂美公司及日商任天堂公司訴由司臺灣高雄地方法院檢察署檢察官併案審
    理。
      理  由
一、訊據被告甲○○對於右揭犯罪事實，除否認販賣仿冒品及侵害日商任天堂公司著
    作權之盜版光碟片外，餘均供承不諱，辯稱：伊不知附表一編號一所示之商標圖
    樣，業據告訴人日商思奎爾公司註冊取得商標專用權，且從未仿冒日商任天堂公
    司商標及侵害該公司著作權之遊戲卡匣云云。經查：
（一）被告如何於上開時地，販賣侵害告訴人美商Electronic Arts Inc.、日商新力
      公司、日商思奎爾公司、日商卡波光公司、日商可樂美公司著作權之盜版光碟
      片事實，迭據被告於警訊及偵、審中供承不諱，核與告訴代理人陳文詮、陳家
      展、丁○○、高烊輝、丙○○之指述相符，復有正版軟體封面及著作權證明文
      件、在日本及台灣首次同步發行之宣示書影本及譯文、英特全公司進口報單、
      進貨單、出貨單、統一發票、賣給小盤商之明細表各一份、期末期初存量明細
      表數紙、遊戲光碟照片數紙在卷可稽，此外，復有如附表三、四所示之遊戲光
      碟一百零二片及二百四十三片扣案可佐，此部分犯行，堪以認定。
（二）又查，訊據被告固否認販賣仿冒及侵害日商任天堂公司之遊戲卡匣事實，惟如
      附表二編號二及附表五（屬一片卡匣）所示之遊戲卡匣事實，惟查警員戊○○
      曾於上開時地，喬裝顧客，以二百五十元之價格，向被告購得上開遊戲卡匣事
      實，業據證人戊○○於本院證述屬實，被告空言否認，顯無足取。
（三）再查，如附表一所示之商標圖樣，業經告訴人日商思奎爾公司、日商任天堂向
      中央標準局申請註冊，而取得於附表一之專用期間指定使用於如附表一所載之
      商品之商標專用權，有經濟部中央標準局核發之商標註冊證三紙在卷可稽；又
      如附表五所示之電腦程式著作，為告訴人日商任天堂公司在台灣首次發行而取
      得著作權一節，亦有統一發票、聯合報、日本國報紙、雜誌剪報數紙在卷可稽
      。又扣案如附表二、五之遊戲光碟片及卡匣均屬侵害告訴人日商思奎爾公司及
      日商日天堂公司商標專用權及侵害日商任天堂公司著作權之物一節，亦據告訴
      代理人丁○○、高烊輝、尤挹華及乙○○指述甚詳，且如附表二編號一所示光
      碟片上均附加「FINAL FANTASY」商標圖樣，亦有上開光碟片照片一紙在卷可
      稽。被告雖辯稱不知如附表二編號一所示光碟片包裝紙上附加之「FINAL
      FANTASY」字樣，業經告訴人日商思奎爾公司註冊取得商標專用權云云，惟查
      被告並不否認該光碟片均為仿冒品，且被告專以販賣仿冒及盜版遊戲光碟為業
      ，較之一般人對於遊戲光碟片之註冊商標，應有較高之注意與認識，是其上開
      辯解，應屬卸責之詞，不足採信，此外，復有如附表二編號一所示之仿冒遊戲
      光碟片八十片扣案可佐。
      綜上所述，本件事證明確，被告之犯行洵堪認定。
二、又按被告自承被查獲當時，並無其他工作，而以販賣盜版光碟片營生，是核被告
    之所為，係犯商標法第六十三條之販賣仿冒商標商品罪及著作權法第九十四條，
    以犯第九十三條第三款違反第八十七條第二款明知為侵害著作權之物意圖營利而
    交付為常業罪。又被告先後多次販賣仿冒商標商品之行為，均時間緊接，所犯犯
    罪構成要件相同，顯係基於概括之犯意反覆為之，為連續犯，應依刑法第五十六
    條之規定，以一罪論。又被告所犯上開二罪間，係一販賣行為觸犯數個不同罪名
    ，為想像競合犯，應依刑法第五十五條規定，從一重之以侵害他人著作權為常業
    罪處斷。爰審酌被告為一己私利，不知對他人之智慧財產權予以尊重看待，違反
    國際上普遍強調保護智慧財產權，以期發揚人類精神創作之潮流，及無視他人商
    標專用權，罔顧政府為消除「仿冒王國」惡名所作之努力，固屬非是，惟念其無
    前科紀錄，素行良好，且販賣之仿冒、盜版遊戲光碟及卡匣數量非鉅，時間亦非
    長等一切情狀，量處如主文所示之刑。又查被告前未曾受有期徒刑以上刑之宣告
    ，此有台灣高雄地方法院檢察署檢察官刑案資料查註紀錄表一紙在卷可憑，其因
    一時失慮，誤罹刑章，且罹患中度肢障，此有中華民國殘障手冊一紙在卷可憑，
    所犯情節洵非重大，經此偵審程序，當知警惕，諒無再犯之虞，本院因認所宣告
    之刑以暫不執行為適當，爰併予宣告緩刑三年，以啟自新。另扣案如附表二編號
    一所示之仿冒遊戲光碟八十片（同時侵害著作權），及如附表二編號二所示之盜
    版遊戲卡匣一片（雖未據扣案，惟並無證據證明其已滅失不存在），不問屬於犯
    人與否，均依商標法第六十四條規定，宣告沒收。又如附表三所示之盜版遊戲光
    碟片一百零二片、如附表四所示之盜版遊戲光碟片一百六十三片（另外之編號三
    部之盜版光碟片八十片，因同時為仿冒光碟片，已依商標法第六十四條規定，宣
    告沒收，固不再另外諭知沒收，附此敘明），為被告所有供販賣所用之物，爰依
    刑法第三十八條第一項第二款規定，宣告沒收。至於第一次被查扣之其餘遊戲光
    碟片三千九百零二片，及第二次被查扣之其餘遊戲光碟片一千九百二十片，均與
    本案無何直接關聯性，理由詳如後述，故不予宣告沒收，附此敘明。
三、又公訴人移送併案審理部分，即台灣高雄地方法院檢察署八十九年度偵字第九一
    三三、一五０五二、一五０五三、一五０五四、一五０五五、一五三一六號之事
    實，經查與前開論罪科刑部分，具有實質上一罪關係及想像競合犯之裁判上一罪
    關係，為起訴效力所及，本院自得併予審理，附此敘明。
四、又移送併案意旨（八十九年度偵字第一五０五二、一五０五三、一五０五四、一
    五０五五號）另以：被告第二次被查扣之全部遊戲光碟片，共計二千一百九十二
    片，經以電視遊樂器執行時，於電視上亦會出現告訴人日商新力公司已向中標局
    註冊且現仍於專用期間內之「ＰＳ設計圖」商標圖樣及授權文句等影像劃面，及
    出現告訴人日商思奎爾公司已向中標局註冊且現仍於專用期間內之「FINAL
    FANTASY」商標圖樣，故另涉犯商標法第六十三條及刑法第二百十六條、第二百
    二十條、第二百十條行使偽造私文書罪嫌等語。經查：
（一）違反商標法第六十三條部分：
１、按商標之申請註冊，應指定使用商標之商品類別及商品名稱，以申請書向商標主
    管機關為之，不同類別之商品應分別申請，而商品之分類則由施行細則定之，商
    標法第三十五條第一項、第二項定有明文。查扣案之遊戲光碟片係將電腦遊戲軟
    體，以電腦語言寫成程式，再將之組譯成適合電腦主機讀取之檔案，而儲存於光
    碟片內。然遊戲軟體本身係屬他人之創作，而為著作之一種，此可觀諸我國著作
    權法第三條第一項第一款規定「著作」係指屬於文學、科學、藝術或其他學術範
    圍之創作自明，故人之創作，原則上為無形，其有形之「著作原件或其重製物」
    均僅為表達該著作（創作）之具體方法，或其存在客體而已，應非著作之本身（
    本質），此另可參考八十七年一月二十一日修正著作權法增第十條之一規定：「
    依本法取得之著作權，其保護僅及於該著作之表達，而不及於其所表達之思想、
    程序、製程、系統、操作方法、概念、原理、發現」可知。所以無形之著作，常
    需依附於有形之物體，並非可謂該被依附之客體即屬著作本身，故本件涉嫌被重
    製之遊戲軟體，係以電腦語言寫成程式，再將之組譯成適合遊樂器主機讀取之檔
    案，而儲存於卡匣內，遊戲軟體本身雖屬著作，然光碟片則係被依附之載體（物
    體），二者於概念上自有區別之必要。我國商標法施行細則第四十九條所定商品
    分類表第九類之商品，經列示計有：科學、航海、測量、電氣、攝影、電影、光
    學、計重、計量、信號、檢查（監督）、救生和教學用具及儀器；聲音或影像記
    錄、傳送或複製（再生）用器具；磁性資料載體、記錄磁碟；自動販賣機及貨幣
    操作（管理）器具之機械裝置；現金出納機、計算機及資料處理設備；滅火器械
    等物（修正前施行細則第二十四條第七十二類則規定：電腦、計算機、收銀機〔
    八十年十月二十三日公布〕、修正前施行細則第二十七條第八十類規定：計算機
    〔七十一年五月六日公布〕），均係以有形之物體為該類之商品，並未包括遊戲
    軟體或遊戲程式。是單就遊戲軟體而言，並無從為該類之商品，反之，光碟片本
    身，因可為電腦磁性資料之載體，自為上開種類之商品。查本件查扣之二千一百
    九十二片盜版遊戲光碟片，在外觀上並未印製「ＰＳ設計圖」商標圖樣一節，此
    為告訴人所不否認，是扣案二千一百九十二片遊戲光碟片外觀並未使用上開商標
    圖樣，堪以認定。至於上開光碟片經由遊樂器主機之執行，在螢幕上雖可出現仿
    冒之「ＰＳ設計圖」、「FINAL FANTASY」商標圖樣，此業據告訴代理人高烊輝
    指訴在卷，惟藉助主機執行程式，在主機螢幕上顯示上開仿冒商標圖樣，是否該
    當於商標法第六十三條之構成要件，殊值疑義。
２、按商標法第六十三條之商品，係指商標法第六十二條所定意圖欺騙他人，而於同
    一類商品或類似商品，使用相同或近似於他人註冊商標之圖樣，或於有關同一商
    品或類似商品之廣告、標貼、說明書、價目表或其他類似物件上，而持有陳列或
    散布者。又按商標之使用，商標法第六條明定係指為行銷之目的，將商標用於商
    品或其包裝、容器、標貼、說明書、價目表或其他類似物件上，而持有、陳列或
    散布者。是如非為行銷目的而使用他人之註冊商標，自與侵害商標法之規定不相
    符合。又按商標法保護商標專用權，目的是為避免混同、誤認及維護工商業公平
    競爭之秩序，商標法上所稱之「使用」，係強調「為行銷之目的」，將商標用在
    商品上，或者包裝、容器上，使有意購物之消費者認識其為原廠商營業之用品，
    不致誤認為他人商品而言（行政法院二十四年判字第二十五號判例參照）。換言
    之，商標權之「侵害」，係基於「行銷自己產品之目的」，於行銷時以「使消費
    者誤認」為目的，冒用他人知名或已註冊之商標以便搭售自己之產品。本件被告
    係將扣案之遊戲光碟片出售予不特定之消費者，再由該不特定之消費者購買後，
    將之置於適合執行光碟片內程式之主機，使其內之遊戲軟體出現於主機螢幕上，
    消費者始得利用其配備玩樂，此為被告所自承，並為告訴人所不否認。準此，既
    係消費者先向被告購入光碟片後，再以其所自備之主機，將光碟片置於主機之固
    定位置內，執行其內之程式，始出現「ＰＳ設計圖」、「FINAL FANTASY」商標
    圖樣，則縱認此種標示型態足使一般商品購買人認識其所表彰之商品來源，且符
    合商標法第六條第一項所定將商標用於「其他類似物件上」，惟上開光碟片係由
    不詳姓名之人盜拷自正版之遊戲軟體，盜拷軟體出現在主機影像中之所以會出現
    「ＰＳ設計圖」、「FINAL FANTASY」商標圖樣，實係不詳姓名之人盜拷軟體侵
    害著作權時之當然結果，至於被告販入後再行出售時，並非透過上開方式執行光
    碟片內之程式而為販售，僅係單純之交付光碟片，故於交易過程中，被告既未透
    過光碟片展示前揭商標圖樣，客觀上自無以之供作行銷之用，而無商標使用之可
    言。
３、是本件被告雖販賣儲存上開商標圖樣於遊戲光碟片程式內之光碟片，惟依商標法
    第六十三條規定，必須被告所販賣之遊戲光碟片係「使用」與告訴人公司相同或
    近似之商標，然商標法中「使用」之定義，已於第六條第一項定有明文，僅限於
    為「行銷之目的」，將商標使用於商品或其包裝、容器、標帖、說明書、價目表
    或其他類似物件上而言，已如上述，是商標之使用，乃指以行銷之目的，將商標
    使用於「商品本身」或其他具行銷目的可刺激消費者購買慾之物件上，倘將商標
    圖樣儲存於光碟片程式內，必須經由其他機器執行方得顯示，根本無法達商品行
    銷之目的，而不屬於商標法所規定之範疇。是本件被告販賣扣案遊戲光碟片之行
    為，尚與商標法第六十三條之構成要件有間，而難以該罪相繩，是此部分與前開
    論罪科刑部分，尚無連續犯或想像競合犯之裁判上一罪關係，非本案起訴效力之
    所及，本院自不得予以審理，附此敘明。
（二）行使偽造私文書部分：
１、查扣案之二千一百九十二片遊戲光碟片，在電視營幕上固出現「Ｌｉｃｅｎｓｅ
    ｄｂｙＳｏｎｙＣｏｍｐｕｔｅｒＥｎｔｅｒｔａｉｎｍｅｎｔＩｎｃ‧」之授
    權文句，惟按電磁紀錄物係在永續狀態中，記載其於上之意思或觀念，雖不具直
    接之可讀性，然其既可藉由重現裝置之處理作為文書而再生，故非不可視之為刑
    法所保護之文書，但因刑法偽造文書罪之成立，須文書名義人非屬真正，其內容
    亦欠真實始足當之。本件扣案遊戲光碟片，其內容既係完全盜拷自原版光碟片，
    其內容即無不實，從而盜拷者之行為與偽造私文書之構成要件有間；而且刑法上
    之行使偽造私文書，必須提出偽造之文書，本於該文書有所主張方得成立；又所
    謂行使偽造文書，乃依文書用法，以之充作真正文書而加以使用之意，故須行為
    人就其所偽造之內容向他方有所主張，始足當之。本件係被告先將光碟片售予不
    詳姓名之顧客，該顧客再將之置於適合執行光碟片內電腦軟體程式之主機，配合
    電視等相關設備，使之出現於電視螢幕上，此一結果並非被告販賣電腦遊戲光碟
    片時所發生，而係顧客事後自行執行光碟片內檔案程式之結果，故被告於交易過
    程中，對於該等英文授權文字並未對顧客為任何主張，況且於交易過程中，該等
    會出現上開授權文字之程式，既隱藏於光碟片之內，故買賣交易之際，客觀上被
    告亦難以就該等內容為任何主張，而顧客交易當場未見到該等內容，又如何憑信
    被告之主張為真，而為文書之信用交易；抑且，盜版光碟片之價格遠低於真品之
    價格，購買者皆知其所購買者係仿冒光碟，顯見被告並未對購買者主張上開授權
    字樣之內容，是被告販賣光碟片之所為，亦與刑法第二百十六條、第二百二十條
    、第二百十條之行使偽造私文書罪有間，故此部分與前開論罪科刑部分，亦無連
    續犯或想像競合犯之裁判上一罪關係，非本案起訴效力之所及，本院自不得予以
    審理，附此敘明。
據上論斷，應依刑事訴訟法第二百九十九條第一項前段，著作權法第九十四條，商標
法第六十三條、第六十四條，刑法第十一條前段、第五十六條、第五十五條、第七十
四條第一款、第三十八條第一項第二款，罰金罰鍰提高標準條例第二條，判決如主文
。
中      華      民      國      八十九      年    九    月    二十五    日
                                    台灣高雄地方法院刑事第七庭
                                        法  官    李  璧  君
右正本證明與原本無異。
如不服本判決，應於判決送達後十日內，向本院提出上訴狀。
                                        書記官    李  忠  霖
中      華      民      國      八十九      年    九    月    二十八    日
如不服本判決，應於送達後十日內，向本院提出上訴狀。
附錄論罪科刑法條：
商標法第六十三條：
明知為前條商品販賣、意圖販賣而陳列、輸出或輸入者，處一年以下有期徒刑、拘役
或科或併科新台幣五萬元以下罰金。
著作權法第九十四條：
以犯第九十一條、第九十二條或第九十三條之罪為常業者，處一年以上七年以下有期
徒刑，得併科新臺幣四十五萬元以下罰金。
第九十三條第三款：
有左列情形之一者，處二年以下有期徒刑，得併科新臺幣十萬元以下罰金：
三、以第八十七條各款方法之一侵害他人之著作權者。
第八十七條第二款：
二、明知為侵害著作權或製版權之物，而散布或意圖散布而陳列或持有或意圖營利而
    交付者。
 附表一：
┌──┬──────────┬────┬─────────┬──────┐
│編號│商    標    圖    樣│專用期間│專 用 商 品 範 圍 │商標專用權人│
├──┼──────────┼────┼─────────┼──────┤
│一  │                    │八十三年│光碟、唯讀記憶體、│日商思奎爾公│
│    │                    │一月一日│磁卡、磁帶、磁碟、│司          │
│    │                    │至九十二│磁片、電腦、電腦記│            │
│    │                    │年十二月│憶體、電腦軟體記憶│            │
│    │                    │三十一日│體、軟性磁碟      │            │
├──┼──────────┼────┼─────────┼──────┤
│二  │                    │七十八年│計算機、電子計算機│日商任天堂公│
│    │                    │五月一日│、電腦、中央處理機│司          │
│    │                    │至八十八│、磁碟、電腦鍵盤、│            │
│    │                    │四月三十│磁帶、印表機、磁碟│            │
│    │                    │        │機、電腦程式磁帶、│            │
│    │                    │        │電腦程式磁碟片    │            │
├──┼──────────┼────┼─────────┼──────┤
│三  │                    │八十八年│電子計算機、中央處│同右        │
│    │                    │十月一日│理機、鍵盤、磁帶、│            │
│    │                    │至九十八│磁碟、半導體記憶體│            │
│    │                    │年五月三│、各種記憶體、印表│            │
│    │                    │十一日  │機、磁碟機、電視遊│            │
│    │                    │        │樂器、電視遊樂器用│            │
│    │                    │        │磁碟片、電視遊樂器│            │
│    │                    │        │用程式卡帶、電視遊│            │
│    │                    │        │樂器用操作器、電腦│            │
│    │                    │        │滑鼠、縱橫座標輸入│            │
│    │                    │        │盤、光碟唯讀記憶體│            │
└──┴──────────┴────┴─────────┴──────┘
附表二：
┌──┬───────────────────┬──────┐
│編號│仿冒遊戲光碟片名稱                    │    數量    │
├──┼───────────────────┼──────┤
│一  │太空戰士第八代（FINAL  FANTASYⅧ）    │    四十    │
│    │太空戰士第七代（FINAL  FANTASYⅦ）    │    四十    │
├──┼───────────────────┼──────┤
│二  │口袋怪獸（POCKET MONSTER）            │    一      │
└──┴───────────────────┴──────┘
附表三：
┌──┬───────────┬────────┬────┐
│編號│電腦程式著作名稱      │著作財產權人    │數量    │
├──┼───────────┼────────┼────┤
│一  │ F1  2000             │美商Electronic  │        │
│    │                      │Arts Inc.       │六十九  │
│    │                      │                │        │
├──┼───────────┼────────┼────┤
│    │                      │                │        │
│二  │CYBER TIGER WOODS     │                │ │
│    │GOLF USA              │同右            │一      │
│    │                      │                │        │
├──┼───────────┼────────┼────┤
│三  │CONTENDER             │同右            │三      │
├──┼───────────┼────────┼────┤
│四  │NBA LIVE 2000         │同右            │七      │
├──┼───────────┼────────┼────┤
│五  │DUNE 2000             │同右            │二十    │
├──┼───────────┼────────┼────┤
│六  │TRIDLF PLAY 2001      │同右            │四十二  │
└──┴───────────┴────────┴────┘
附表四：
┌──┬───────────┬────────┬────┬──────┐
│編號│電腦程式著作名稱      │著作財產權人    │數量    │  發行日期  │
├──┼───────────┼────────┼────┼──────┤
│一  │龍魂騎士救世傳說      │日商新力公司    │二十    │八十八年十二│
│    │（THE LEGEND OF       │                │        │月二日      │
│    │  DRAGOON）           │                │        │            │
├──┼───────────┼────────┼────┼──────┤
│二  │GT實戰實車２          │同右            │十六    │八十八年十二│
│    │（跑車浪漫旅２）      │                │        │月十一日    │
│    │（GRAN TUGISMO2）     │                │        │            │
├──┼───────────┼────────┼────┼──────┤
│三  │太空戰士８            │日商思奎爾公司  │四十    │八十八年二月│
│    │太空戰士７            │                │四十    │十一日      │
│    │（FINAL FANTASYⅧ Ⅶ）│                │        │            │
├──┼───────────┼────────┼────┼──────┤
│四  │流浪者之歌            │同右            │三十    │            │
│    │（VAGRANI STORY）     │                │        │            │
├──┼───────────┼────────┼────┼──────┤
│五  │幽靈古堡２            │日商卡波光公司  │三十    │八十八年一月│
│    │（BIOHAZARD2）        │                │        │二十九日    │
├──┼───────────┼────────┼────┼──────┤
│六  │幽靈古堡３            │同右            │二十    │八十八年九月│
│    │（BIOHAZARD2）        │                │        │二十二日    │
├──┼───────────┼────────┼────┼──────┤
│七  │幽靈古堡射擊版        │同右            │三十二  │八十九年一月│
│    │（BIOHAZARD GUN       │                │        │二十七日    │
│    │SURVIVOR）            │                │        │            │
├──┼───────────┼────────┼────┼──────┤
│八  │熱爆勁舞２            │日商可樂美公司  │十五    │八十八年八月│
│    │（DDR2）              │                │        │二十六日    │
│    │（DANCE DANCE         │                │        │            │
│    │REUOLUTION 2）        │                │        │            │
├──┴───────────┴────────┴────┴──────
附表五：
┌──┬───────────┬────────┬────┬──────┐
│編號│電腦程式著作名稱      │著作財產權人    │數量    │  發行日期  │
├──┼───────────┼────────┼────┼──────┤
│一  │口袋怪獸              │                │        │            │
│    │（POCKET MONSTER）    │日商任天堂公司  │一      │  八十八年十│
│    │                      │                │        │  一月二十日│
└──┴───────────┴────────┴────┴──────┘


司法院資訊處製作；財團法人民間司法改革基金會備份。
